【裁判字號】    89,易,1756
【裁判日期】    890804
【裁判案由】    傷害
【裁判全文】
台灣台中地方法院刑事判決                        八十九年度易字第一七五六號
    公  訴  人  臺灣臺中地方法院檢察署檢察官
    被      告  乙○○
右列被告因傷害案件，經檢察官提起公訴（八十九年度偵字第一六二二號），本院判
決如左：
    主    文
乙○○因過失傷害人，處拘役貳拾日，如易科罰金，以佰元折算壹日。
    事    實
一、乙○○於民國（下同）八十九年三月二十六日下午三時三十分許，在台中市○○
    路一０四號四樓十二室其女朋友住處，因見甲○○與其女朋友等人在打牌，而質
    問甲○○等人，而與甲○○發生爭執，且因覺得甲○○口氣不佳，乙○○一時氣
    憤，遂以腳踢翻甲○○身旁之椅子，乙○○應注意椅子上所放置茶水壺內之茶水
    ，因茶水壺翻倒，裡面之茶水會噴濺波及一旁之甲○○，且按當時情節復無任何
    不能注意之情事，竟疏未注意，以致茶水噴濺波及甲○○，且因茶水為熱茶水，
    致使甲○○右膝關節上側燙傷二度，及左踝關節燙傷等傷害。
二、案經甲○○訴由台灣台中地方法院檢察署檢察官偵查起訴。
    理    由
一、訊據被告乙○○對於右揭以腳踢翻告訴人甲○○身旁椅子，以致椅子上茶水壺內
    茶水濺及甲○○右膝關節上側燙傷之情，固不否認，惟矢口否認有何傷害之犯意
    ，辯稱：我並不是故意的，八十九年三月二十六日我確有與甲○○在台中市○○
    路一０四號十二室爭吵，因我女朋友住那裏，去時看到他們在打牌喝酒，我說』
    你們不是在喝酒，為何在打牌」，告訴人說「我們也有喝酒」，又說「打牌也都
    是你女朋友叫的」，我聽了很生氣，就從門口衝上去，不小心踢到椅子，我不知
    椅子上有熱開水，我本說醫藥費我會賠償，告訴人有叫我賠她二十萬元，但她有
    動手打我，且左踝關節部分，是告訴人在樓下用腳我時所造成，不是燙到的云云
    。經查，右揭被告腳踢翻椅子，致椅子上之茶水壺內之熱水濺及甲○○之情，業
    據訴人甲○○指訴綦詳，且告訴人受有前開傷害，則有私立中山醫學院附設孫中
    山先生紀念醫院中港分院診斷證明書一紙在卷可稽。是以，告訴人之受傷與被告
    之行為間有相當因果關係，已極為明顯。(一)至於告訴人雖一再指訴被告之行為係
    出於故意云云，然以被告當時係因與告訴人發生爭吵，且因覺告訴人口氣不佳，
    一時氣憤，始以腳踢告訴人身旁之椅子，雖椅子上放置有茶壺，被告又如何能得
    知其內當時確實裝有茶水，且所裝之茶水係熱的，則被告應無以茶壺內所裝之茶
    水燙傷告訴人之故意存在。是以，被告所辯其並非故意，堪可採信。(二)至於被告
    雖辯稱告訴人左踝關節之傷害，係告訴人在樓下用腳我時所造成云云，惟查告訴
    人所提出之私立中山醫學院附設孫中山先生紀念醫院中港分院診斷證明書業已載
    明告訴人左踝關節部位之傷害為「燙傷」，則被告此之所辯，無非係屬卸責之詞
    。綜上，被告所辯無傷害告訴人之故意，雖堪可採信，然其仍應負過失之責任。
二、按以腳踢翻其上放置有茶壺之椅子，則茶壺內之茶水翻倒，裡面之茶水會噴濺波
    及一旁之告訴人，被告自應注意避免發生此種危險，且按當時情節復無任何不能
    注意之情事，竟疏未注意，以致茶水噴濺波及甲○○，且因茶水為熱茶水，致使
    告訴人受傷，被告之行為自有過失，被告犯行洵堪認定。
三、核被所為成立刑法第二百八十四條第一項前段過失傷害之罪。公訴人認應依刑法
    第二百七十七條第一項普通傷害罪論處，尚有未洽，惟起訴事實相同，爰依法變
    更起訴法條，併予敘明。爰審酌被告係因告訴人與女朋友一同打牌，在質問後，
    因覺告訴人口氣不佳，一時氣憤，以腳踢翻椅子，致椅子上茶壺翻倒，而茶水噴
    測波及一旁之告訴人，造成上揭被告之行為，雙方不能心平氣和談論事情，助長
    社會暴戾之氣，及被告之過失程度、告訴人所受傷害，並被告犯後尚能坦承部分
    犯行，態度良好等一切情狀，量處如主文所示之刑，並諭知易科罰金之折算標準
    ，以資懲儆。
據上論斷，應依刑事訴訟法第二百九十九條第一項前段、第三百條，刑法第二百八十
四條第一項前段、第四十一條，罰金罰鍰提高標準條例第一條前段、第二條，判決如
主文。
中      華      民      國    八十九    年      八      月      四      日
                                臺灣臺中地方法院刑事第四庭
                                    法  官
右正本證明與原本無異。
如不服本判決，應於判決送達後十日內，向本院提出上訴狀。
                                    書記官
中      華      民      國    八十九    年      八      月      四      日
附錄本判決論罪之法條全文：
刑法第二百八十四條第一項前段：
  因過失傷害人者，處六月以下有期徒刑、拘役或五百元以下罰金。


司法院資訊處製作；財團法人民間司法改革基金會備份。
